【裁判字號】    99,易,718
【裁判日期】    990812
【裁判案由】    竊盜
【裁判全文】
臺灣彰化地方法院刑事判決               99年度易字第718號
公  訴  人  臺灣彰化地方法院檢察署檢察官
被      告  甲○○
上列被告因竊盜案件，經檢察官提起公訴（99年度偵字第5927號
），本院判決如下：
    主  文
甲○○攜帶兇器、毀越安全設備竊盜，累犯，處有期徒刑拾月，
扣案之鐵撬、螺絲起子、活動扳手及鉗夾各壹支均沒收。
    事  實
一、甲○○曾因犯懲治盜匪條例罪及麻醉藥品管理條例罪，經
    臺灣新竹地方法院（以下簡稱：新竹地院）以84年度訴字第
    337號判決，各判處有期徒刑10年、3月，應執行有期徒刑10
    年1月確定，入獄執行後，於民國89年6月5日假釋出獄，尚
    有殘刑4年5月又26日；其後因在該假釋中，再犯竊盜罪，
    經本院以91年度易緝字第41號判決，判處有期徒刑4月確定
    ，上開假釋乃遭撤銷；又因犯詐欺罪，經新竹地院以94年
    度訴字第26號判決，判處有期徒刑4月確定；上開序號、
    二罪，並經裁定合併定應執行刑有期徒刑7月確定。嗣上
    開序號所示二罪之殘刑與序號、二罪接續執行後，於
    95年8月31日執行完畢。詎仍不知悔改，復基於意圖為自己
    不法所有之竊盜犯意，攜帶其所有客觀上具有危險性，足供
    兇器使用之鐵撬、螺絲起子、活動扳手及鉗夾各1支，騎乘
    車牌號碼RRM-259號機車（為不知情之張子良《即甲○○之
    父》所有）外出尋找行竊目標，於99年6月17日凌晨2時30分
    許，行經彰化縣芳苑鄉○○村○○路○○段1巷10號（起訴
    書誤載為「11號」）之「如意樓小吃店」（起訴書誤載為「
    如意小吃部」）（現場負責人為乙○○）時，見四下無人有
    機可乘，乃取出鐵撬、活動扳手及鉗夾等兇器，先以鐵撬破
    壞該小吃店屬安全設備之西側鐵皮後，再自該破口穿越入內
    ，復以同一鐵撬撬開屋內之三台投幣式伴唱機外殼（以上毀
    損部分，均未據告訴，檢察官亦未起訴），竊取該伴唱機內
    由乙○○所管領之新台幣（下同）10元硬幣共1,670枚得手
    ，於欲離去之際，為趕至現場之新光保全公司保全員林漢青
    當場逮捕，林漢青乃隨即報警，由警員至現場當場扣得上開
    鐵撬、螺絲起子、活動扳手及鉗夾各1支而查獲。
二、案經彰化縣警察局芳苑分局報告臺灣彰化地方法院檢察署檢
    察官偵查起訴。
    理  由
一、本件為刑事訴訟法第376條第2款所列案件，依同法第284條
    之1規定，由法官獨任審判，先予敘明。
二、關於證據能力部分：
(一)按被告以外之人於審判外之言詞或書面陳述，除法律有規定
    者外，不得作為證據，刑事訴訟法第159條第1項固有明文。
    惟被告以外之人於審判外之陳述，雖不符刑事訴訟法第159
    條之1至第159條之4規定（得為證據之情形），而經當事人
    於審判程序同意作為證據，法院審酌該言詞陳述或書面陳述
    作成時之情況，認為適當者，亦得為證據，刑事訴訟法第15
    9條之5第1項定有明文。本案中公訴人所提出之證人林漢青
    、乙○○之警詢供述，及證人乙○○立具之贓物認領保管單
    ，均屬被告甲○○以外之人於審判外之言詞或書面陳述，被
    告於本院審理中，同意作為證據，且本院審酌該言詞及書面
    陳述作成時之情況，亦均認為適當，復與本案待證事實具有
    關聯性，並經本院於審理時依法定程序予以調查，故均得作
    為證據。
(二)本案警員查獲被告時所拍攝之現場蒐證照片，係警員勘查現
    場時，透過照相設備對現場景物、特徵拍攝所形成之機械性
    紀錄，再還原於照相紙上，因其現場拍攝之情形與相片所呈
    現之內容，是藉由照相設備之正確性來加以保障其內容之一
    致性，並非人對現場情形之言詞描述本身，故非屬供述證據
    ；另扣案之上開鐵撬、螺絲起子、活動扳手及鉗夾，亦非屬
    供述證據，自皆無傳聞法則之適用；對此等證據，被告未爭
    執有違法取得之情形，本院亦查無不得作為證據之情況，復
    與本案待證事實具有關聯性，故皆得作為證據。
三、訊據被告對於上開事實坦承不諱；核與證人林漢青、乙○○
    指述之情節相符，並有證人乙○○立具之贓物認領保管單1
    紙及現場蒐證照片8張在卷可稽；復有鐵撬、螺絲起子、活
    動扳手及鉗夾各1支扣案可佐。足認被告之自白與事實相符
    ，可以採信。本案事證明確，被告上開竊盜犯行，堪以認定
    。
四、論罪科刑部分：
(一)按刑法第321條第1項第3款之攜帶兇器竊盜罪，係以行為人
    攜帶兇器竊盜為其加重條件，此所謂兇器，其種類並無限制
    ，凡客觀上足以對人之生命、身體、安全構成威脅，具有危
    險性之兇器均屬之，且只須行竊時攜帶此種具有危險性之兇
    器為已足，並不以取出兇器犯之，或攜帶之初有行兇之意圖
    為必要（最高法院79年度台上字第5253號判例、94年度台上
    字第3149號判決意旨參照）。查本案被告攜帶前往竊盜現場
    之鐵撬、螺絲起子、活動扳手及鉗夾各1支，均屬鐵製品，
    質地堅硬，其中之鐵撬及螺絲起子之頂端更屬尖銳等情，有
    本院審理筆錄所載之勘驗結果及卷附之兇器照片2張可參，
    倘以該等器物朝人之身體揮擊，自足以傷害人之身體，而對
    人之身體、生命構成威脅，顯見於客觀上具有危險性，洵屬
    刑法第321條第1項第3款所規範之兇器無訛。另按被告所破
    壞之如意樓小吃店西側鐵皮，具有防閑之功用，屬安全設備
    之一種，而被告在毀壞該安全設備後，再自該毀壞處之破口
    侵入行竊，自屬毀越無疑（最高法院25年上字第4168號判例
    要旨參照）。是核被告所為，係犯刑法第321條第1項第3款
    、第2款之攜帶兇器、毀越安全設備竊盜既遂罪。被告所為
    ，雖涉有違反刑法第321條第1項第3款、第2款所規定之情形
    ，但仍屬一罪，僅併予論處（最高法院24年上字第418號判
    例參照），併此敘明。
(二)被告曾因犯懲治盜匪條例罪及麻醉藥品管理條例罪，經新
    竹地院以84年度訴字第337號判決，各判處有期徒刑10年、3
    月，應執行有期徒刑10年1月確定，入獄執行後，於89年6月
    5日假釋出獄，尚有殘刑4年5月又26日；其後因在該假釋
    中，再犯竊盜罪，經本院以91年度易緝字第41號判決，判處
    有期徒刑4月確定，上開假釋乃遭撤銷；又因犯詐欺罪，
    經新竹地院以94年度訴字第26號判決，判處有期徒刑4月確
    定；上開序號、二罪，並經裁定合併定應執行刑有期徒
    刑7月確定。嗣上開序號所示二罪之殘刑與序號、二
    罪接續執行後，於95年8月31日執行完畢等節，有臺灣高等
    法院被告前案紀錄表1份在卷可稽，被告於上開徒刑執行完
    畢後，5年以內故意再犯本案有期徒刑以上之罪，為累犯，
    應依刑法第47條第1項規定加重其刑。
(三)審酌被告除上述累犯前科外，另有詐欺及妨害自由等犯罪前
    科，有前揭臺灣高等法院被告前案紀錄表在卷可參，素行不
    佳；其身體健全，時值青壯年，竟不思以正當方法謀生，卻
    圖以竊取他人財物之方式來滿足所需，並以攜帶兇器、毀越
    安全設備之方式為之，其無視法紀，未能尊重他人之財產權
    ，破壞社會之安寧秩序，所為實有可議；惟念及被告於犯後
    ，能坦承犯行，尚有悔意，暨審酌其犯罪之動機、目的、手
    段、國小畢業之智識程度及所生危害等一切情狀，爰量處如
    主文所示之刑。
(四)扣案之上開鐵撬、螺絲起子、活動扳手及鉗夾各1支，為被
    告所有供本案犯罪所用之物，業據被告供明在卷，爰均依刑
    法第38條第1項第2款之規定，宣告沒收之。
據上論斷，應依刑事訴訟法第284條之1、第299條第1項前段，刑
法第321條第1項第2款、第3款、第47條第1項、第38條第1項第2
款，判決如主文。
本案經檢察官林于人到庭執行職務。
中    華    民    國    99    年    8     月    12    日
                  刑事第三庭    法  官  陳銘壎
以上正本證明與原本無異。
如不服本判決應於收受判決後10日內向本院提出上訴書狀，並應
敘述具體理由；其未敘述上訴理由者，應於上訴期間屆滿後20日
內向本院補提理由書(均須按他造當事人之人數附繕本)「切勿逕
送上級法院」。
告訴人或被害人對於判決如有不服具備理由請求檢察官上訴者，
其上訴期間之計算係以檢察官收受判決正本之日期為準。
中    華    民    國    99    年    8     月    12    日
                                書記官  楊筱惠
附錄本案論罪科刑法條全文：
中華民國刑法第321條
（加重竊盜罪）
犯竊盜罪而有左列情形之一者，處 6 月以上、 5 年以下有期徒
刑：
一、於夜間侵入住宅或有人居住之建築物、船艦或隱匿其內而犯
    之者。
二、毀越門扇、牆垣或其他安全設備而犯之者。
三、攜帶兇器而犯之者。
四、結夥三人以上而犯之者。
五、乘火災、水災或其他災害之際而犯之者。
六、在車站或埠頭而犯之者。
前項之未遂犯罰之。

司法院資訊處製作；財團法人民間司法改革基金會備份。
